【裁判字號】    97,交上訴,16
【裁判日期】    970123
【裁判案由】    公共危險
【裁判全文】
臺灣高等法院臺中分院刑事判決        97年度交上訴字第16號
上  訴  人
即  被  告  乙○○
上列上訴人因公共危險案件，不服臺灣臺中地方法院96年度交訴
字第249號中華民國96年11月1日第一審判決（起訴案號：臺灣臺
中地方法院檢察署96年度偵字第15562號），提起上訴，本院判
決如下：
    主  文
上訴駁回。
乙○○緩刑參年，並向公庫支付新台幣伍萬元。
    事  實
一、乙○○於民國九十六年四月二十八日十七時五十九分，騎乘
    車牌號碼ＰＴ五－九一七號重型機車，沿臺中市○○區○○
    路由臺中市○○○街往臺中市○○路方向行駛，行經臺中市
    西屯區○○路與成都路口時，理應注意汽車行駛時，駕駛人
    應遵守道路交通號誌之指示前進，且轉彎車應讓直行車先行
    ，而依當時情形天候晴、暮光、柏油路面乾燥、無缺陷、行
    車管制號誌正常，並無不能注意之情事，竟疏未注意及此，
    即貿然於紅燈右轉臺中市○○路行駛，適甲○○騎乘車牌號
    碼ＰＵ三－一○一號重型機車後載丙○○，沿臺中市○○路
    往臺中市○○路方向直行，乙○○所騎乘之重型機車車頭撞
    擊甲○○所騎乘機車之排氣管，甲○○因所騎乘之機車突遭
    撞擊重心不穩而人車倒地，致甲○○受有雙手、左手臂及左
    腳多處擦傷、左大腿及左腳挫傷等傷害，丙○○則受有顏面
    及左上肢多處擦挫傷等傷害（過失傷害部分均未據告訴）。
    詎黃發將見肇事後，竟未下車救護甲○○、丙○○二人之傷
    勢及報警處理，即逕行騎乘車牌號碼ＰＴ五－九一七號重型
    機車逃離現場，經警據報後，始循線查獲。
二、案經臺中市警察局第六分局報請臺灣臺中地方法院檢察署檢
    察官偵查起訴。
    理  由
一、按被告以外之人於審判外之陳述，雖不符刑事訴訟法第159
    條之1、159條之2、159條之3、159條之4等規定，而經當事
    人於審判程序同意作為證據，法院審酌該言詞陳述或書面陳
    述作成時之情況，認為適當者，亦得為證據。當事人、代理
    人或辯護人於法院調查證據時，知有第159條第1項不得為證
    據之情形，而未於言詞辯論終結前聲明異議者，視為有前項
    之同意，刑事訴訟法第159條之5定有明文。本件被告於本院
    審理時，就下列證人李薏藍、丙○○於審判外之陳述部分，
    未就其證據能力聲明異議，本院審酌該言詞陳述作成時之情
    況，並查無其他不法之情狀，足認為得為本案之證據，依刑
    事訴訟法第159條之5之規定，有證據能力，合先說明。
二、訊據被告乙○○矢口否認有肇事逃逸之事實，辯稱：伊於肇
    事後，因見被害人李薏藍、丙○○二人僅受有皮肉傷，情況
    並非嚴重，向被害人表示伊有急事，要先離開處理，再馬上
    回來，因小朋友丙○○直說要回家，李薏藍說好、好，伊誤
    以為得到首肯，才離開現場云云。然查：被告於96年5月29
    日警詢初供時，即坦承被害人李薏藍要求伊等一下，但伊因
    有急事未得其同意，即離開現場等語；再於96年10月11日原
    審審理時供稱：「我認罪，當時車禍的時候，對方受傷我有
    下車查看，但是沒有經過對方同意，也沒有留下聯絡方式，
    也沒有等警察到場，我就自行離開了」等語，核與證人李薏
    藍於警詢及本院審理時所證，被告肇事後，伊向被告表示，
    不要求被告賠償，惟請其留在現場，等待其家人到場處理，
    但被告自行離開現場，未留下聯絡資料，伊未聽到被告表示
    有急事要先離開現場等語相符，復有道路交通事故現場圖、
    道路交通事故調查報告表(一)、(二)員警職務報告各一份、診斷
    證明書二份及照片十六張附卷可稽，是被告所辯，應係卸責
    之詞，不足採信，本件事證明確，其犯行堪以認定。
三、核被告所為，係犯刑法第一百八十五條之四之肇事逃逸罪。
    原審因而適用刑事訴訟法第二百九十九條第一項前段，刑法
    第一百八十五條之四、第四十一條第一項前段之規定，並審
    酌被告之過失程度、被害人二人因而分別受有如犯罪事實欄
    所示之傷害，被害人所受傷勢雖均僅係多處擦、挫傷，傷勢
    非重，惟被告肇事後逃逸所生之危害非輕，被告肇事後於檢
    察官偵查中先坦承犯行，復於原審準備程序進行中否認犯行
    ，於原審審理坦承所犯，再於本院審理時，以前詞置辯，供
    詞前後兩歧，被害人表示不願追究被害過失傷害等一切情狀
    ，量處有期徒刑六月，並諭知易科罰金之折算標準，其認事
    用法核無違誤，量刑亦屬允當，被告上訴為無理由，應予駁
    回。又查被告前雖因竊盜罪，經法院判處有期徒刑三月，惟
    已於七十四年十二月二日執行完畢，有台灣高等法院被告全
    國前案紀錄表附卷可稽，其前因故意犯罪受有期徒刑以上刑
    之宣告，執行完畢後，五年以內未曾因故意犯罪受有期徒刑
    以上刑之宣告，本次斟酌其犯罪後已與被害人和解及得被害
    人甲○○之宥恕，認為經此科刑之教訓應能倍加警惕，本院
    認對被告所宣告之刑，以暫不執行為適當，爰併宣告緩刑三
    年。本院斟酌全案情節，並命被告向公庫支付新台幣五萬元
    ，以資警惕。
四、據上論斷，應依刑事訴訟法第三百六十八條，刑法第七十四
    條第一項第二款、第二項第四款，判決如主文。
本案經檢察官丁○○到庭執行職務。
中    華    民    國    97    年    1    月    23   日
            刑事第四庭    審判長法  官  洪  耀  宗
                                法  官  江  德  千
                                法  官  劉  登  俊
上列正本證明與原本無異。
如不服本判決應於收受送達後十日內向本院提出上訴書狀，其未
敘述上訴之理由者並得於提起上訴後十日內向本院補提理由書（
均須按他造當事人之人數附繕本）。
                                書記官  粘  銘  環
中    華    民    國    97    年    1     月    23    日


司法院資訊處製作；財團法人民間司法改革基金會備份。
